【裁判字號】    97,易,2643
【裁判日期】    971030
【裁判案由】    竊盜
【裁判全文】
臺灣臺北地方法院刑事判決              97年度易字第2643號
公  訴  人  臺灣臺北地方法院檢察署檢察官
被      告  丁○○
                    （現於臺灣臺東監獄泰源分監執行中）
            丙○○
                    （現於臺灣臺北監獄執行中）
            甲○○
                      之2
上列被告因竊盜案件，經檢察官提起公訴（97年度偵字第6100號
），本院判決如下：
    主      文
丁○○結夥三人，踰越安全設備竊盜，累犯，處有期徒刑壹年肆
月，減為有期徒刑捌月。
丙○○結夥三人，踰越安全設備竊盜，累犯，處有期徒刑壹年貳
月，減為有期徒刑柒月。
甲○○結夥三人，踰越安全設備竊盜，處有期徒刑壹年，減為有
期徒刑陸月，如易科罰金，以新臺幣壹仟元折算壹日。
    事      實
一、丁○○前因毒品案件，經本院分別以93年度易緝字第176號
    、94年度簡字第1340號各判處有期徒刑6月確定，嗣經本院
    以94年度聲字第1413號定應執行刑為有期徒刑11月確定，而
    於民國95年2月8日執行完畢；丙○○前因毒品案件，經本院
    以94年度簡字第1771號判處有期徒刑6月確定，於95年2月14
    日執行完畢，另因毒品、偽造文書案件，經本院以93年度簡
    字第1412號、94年度訴緝字第220號各判處有期徒刑6月及4
    月確定，並經本院以95年度聲字第293號定應執行刑為有期
    徒刑9月，而於95年5月16日執行完畢。詎丁○○、丙○○與
    甲○○三人竟基於意圖為自己不法所有之竊盜犯意聯絡，由
    丁○○召集丙○○、甲○○行竊，三人遂於95年9月25日下
    午3時許，結夥前往臺北市○○區○○街128巷70號5樓乙○○住處，先由丁○○徒手將房間窗戶之紗窗卸下，自窗戶攀
    爬進入屋內（侵入住宅部分未據告訴），並與丙○○、甲○○合力將屋內乙○○所有之42吋電漿電視1台、筆記型電腦4
    台、16吋液晶螢幕1部、電腦附件、電腦硬碟及電池等物，
    搬上甲○○所有之車號9A-7028自用小客車，得手後共同駕
    車載運贓物離去。嗣經警方調閱社區監視器畫面蒐證調查後
    ，始查悉上情。
二、案經臺北市政府警察局文山第二分局報請臺灣臺北地方法院
    檢察署檢察官偵查起訴。
    理      由
壹、證據能力部分：
    按被告以外之人於審判外之言詞或書面陳述，除法律有規定
    者外，不得作為證據，刑事訴訟法第159條第1項定有明文。
    惟被告以外之人於審判外之陳述，雖不符刑事訴訟法第159
    條之1至第159條之4之規定，而經當事人於審判程序同意作
    為證據，法院審酌該言詞陳述或書面陳述作成時之情況，認
    為適當者，亦得為證據，同法第159條之5第1項亦規定甚明
    。本件被害人乙○○於警詢時所為之陳述，雖係被告以外之
    人於審判外之陳述，而屬傳聞證據，惟被告丁○○、丙○○
    、甲○○均於本院審理時同意引用作為本件證據使用（見本
    院97年10月16日、10月23日審判筆錄），復經本院斟酌該言
    詞陳述作成時之情況，認並無不能自由陳述或其他影響其陳
    述真實性之情況，以上開陳述作為本件證據，應屬適當，故
    被害人乙○○於警詢時之陳述，於本件自具有證據能力無訛
    。
貳、實體部分：
一、訊據被告丁○○、丙○○、甲○○對於上開事實均坦承不諱
    （見本院97年10月16日、同年10月23日審判筆錄），核與被
    害人乙○○指訴情節相符（見97年度偵字第6100號卷(一)第24
    至25頁），並有臺北市政府警察局文山第二分局刑案現場勘
    察報告、現場蒐證照片、監視器翻拍照片、車號9A-7028號
    車輛車籍查詢-基本資料詳細畫面在卷可稽（見同上偵卷第
    29至41頁），足徵被告三人前開出於任意性之自白與事實相
    符。本件事證明確，被告等犯行堪予認定，應依法論科。
二、按窗戶係刑法第321條第1項第2款所稱之安全設備，被告等
    結夥三人自窗戶攀爬侵入住宅行竊，核渠等所為，均係犯刑
    法第321條第1項第2款、第4款之結夥三人，踰越安全設備竊
    盜罪。公訴意旨雖以被告等人係以「不詳方式破壞乙○○住
    宅之安全設備窗戶」後侵入屋內竊取財物，惟被害人乙○○
    住處之門窗並未遭破壞一節，業據乙○○於警詢時指明在卷
    （見97年度偵字第6100號卷(一)第25頁），臺北市政府警察局
    文山第二分局現場勘察報告所附現場蒐證照片亦顯示乙○○
    住處窗戶係遭竊嫌卸下（見同卷第30頁），該報告同載明「
    竊嫌將房間紗門（窗）取下進入屋內」等語（見同卷第27頁
    ），核與被告丁○○供稱：因窗戶未上鎖，故搬開窗戶從窗
    戶爬進去，並未使用工具等語相符（見本院卷第83、85頁）
    ，是被告等所為應係結夥三人「踰越」窗戶之安全設備而竊
    盜，而無「毀壞」安全設備之舉，此部分公訴意旨之認定尚
    有未合。被告三人就上開犯行，有犯意聯絡及行為分擔，皆
    為共同正犯，且其等共同實施犯罪行為之人，在合同意思範
    圍內，各自分擔犯罪行為之一部，相互利用他人之行為，以
    達其犯罪之目的者，即應對於全部所發生之結果，共同負責
    （最高法院28年上字第3110號判例要旨參照），是縱依被告
    丙○○、甲○○所辯渠等並未進入屋內，然既與被告丁○○
    基於竊盜之犯意聯絡，共同協力合作將贓物搬運上車，而對
    於其他正犯在合同意思範圍內，各自分擔犯罪行為之一部，
    並相互利用他人之行為以達其犯罪之目的，自應對於本件加
    重竊盜罪負全部責任。查被告丁○○、丙○○有前開事實欄
    所示刑之宣告及執行完畢情形，有臺灣高等法院被告前案紀
    錄表在卷可稽，其等受前揭有期徒刑執行完畢後，5年以內
    故意再犯本件有期徒刑以上之罪，均為累犯，各應依法加重
    其刑。爰審酌被告丁○○、丙○○、甲○○均有犯罪前科，
    素行非佳，有臺灣高等法院被告前案紀錄表附卷可參，渠等
    結夥三人侵入民宅行竊，危害他人財產及社會治安，所竊得
    之財物價值甚高，被告丁○○係起意召集行竊之人，基於主
    導地位，被告丙○○、甲○○係應邀共同前往搬運行竊，參
    與程度較低，暨其等犯後坦承犯行之態度等一切情況，分別
    量處如主文所示之刑。又本件被告犯罪時間在96年4月24日
    前，合於中華民國96年罪犯減刑條例之減刑要件，爰各減刑
    2分之1，並就被告甲○○經宣告減刑後之刑諭知易科罰金之
    折算標準。
據上論斷，應依刑事訴訟法第299條第1項前段，刑法第28條、第
321條第1項第2款、第4款、第47條第1項、第41條第1項前段，刑
法施行法第1條之1，中華民國96年罪犯減刑條例第2條第1項第3
款、第7條、第9條，判決如主文。
本案經檢察官葉惠燕到庭執行職務。
中    華    民    國    97    年    10    月    30    日
                  刑事第十一庭  法  官  林庚棟
以上正本證明與原本無異。
如不服本判決，應於判決送達後10日內，向本院提出上訴狀；上
訴書狀應敘述具體理由，未敘述上訴理由者，應於上訴期間屆滿
後20日內補提上訴理由書於本院。
                                書記官  殷玉芬
中    華    民    國    97    年    10    月    31    日
附錄本案論罪科刑法條全文
中華民國刑法第321條：
犯竊盜罪而有左列情形之一者，處6月以上、5年以下有期徒刑：
一、於夜間侵入住宅或有人居住之建築物、船艦或隱匿其內而犯
    之者。
二、毀越門扇、牆垣或其他安全設備而犯之者。
三、攜帶兇器而犯之者。
四、結夥三人以上而犯之者。
五、乘火災、水災或其他災害之際而犯之者。
六、在車站或埠頭而犯之者。
前項之未遂犯罰之。


司法院資訊處製作；財團法人民間司法改革基金會備份。
